臺灣板橋地方法院刑事判決　　　　　　　　　　　　九十三年度簡上字第一一八號
　　上　訴　人　臺灣板橋地方法院檢察署檢察官
　　被　　　告　乙○○
右上訴人因被告毀損案件，不服本院九十二年度簡字第三二０二號中華民國九十二年
十二月十六日第一審刑事簡易判決（聲請簡易判決處刑案號：臺灣板橋地方法院檢察
署九十二度偵字第一七六二七號），提起上訴，本院管轄之第二審合議庭判決如左：
    主  文
原判決撤銷。
乙○○損壞他人自用小客車之前擋風玻璃，足以生損害於他人，處拘役貳拾日，如易
科罰金以佰元折算壹日；扣案之柺杖鎖壹支沒收。
    事  實
一、乙○○與甲○○（聲請簡易判決處刑書及原審判決均誤載為汪素真）係鄰居關係
    ，彼此間因巷道停車問題夙有嫌隙，於民國九十二年七月二十一日下午五時十三
    分許，乙○○見甲○○所有之車號Ｋ五─四八０一號自用小客車停放於臺北縣中
    和市○○路二巷底，影響其住處車輛進出，因此心生不滿，基於毀損之犯意，持
    其所有之柺杖鎖一支，敲毀甲○○所有上開小客車之前擋風玻璃一面，足以生損
    害於甲○○。嗣乙○○於其毀損犯罪未為偵查機關發覺前，即主動報警自首上情
    並接受裁判。
二、案經甲○○訴由臺北縣政府警察局中和分局報請臺灣板橋地方法院檢察署檢察官
    偵查起訴。
    理  由
一、右揭事實，訊據被告乙○○除辯稱：伊係忍無可忍，自力救濟，應該無罪云云外
    ，餘均坦承不諱，並經告訴人甲○○於偵審中指訴甚詳，且有監視錄影帶翻拍畫
    面四張、上開車輛毀損照片八張及行車執照影本一紙附卷可稽，復有前揭柺杖鎖
    一支扣案可資佐證。又被告如認告訴人所停放之車輛妨害其進出，應循合法途徑
    救濟，其逕持枴杖鎖毀損告訴人車輛之前擋風玻璃，不符正當防衛或緊急避難之
    要件，自不能卸免毀損之罪責，被告所辯顯不足採。本案事證明確，被告犯行洵
    堪認定。
二、核被告乙○○所為，係犯刑法第三百五十四條之毀損罪。又被告於毀損告訴人小
    客車前擋風玻璃後，主動報案通知警員前來處理，並於其犯罪未發覺之前自首上
    情並接受裁判，合於自首之要件，應依刑法第六十二條前段規定減輕其刑。
三、原審詳察，以被告罪證明確，予以論罪科刑，固非無見。惟查，被告於原審陳稱
    ：「我也不願意道歉，我還認為告訴人應該向我道歉」（見原審卷第十四頁），
    復於本院反覆強調伊應無罪，未見被告有何悔意，且被告自承迄未賠償告訴人所
    受損害，原審逕認被告「深具悔意」而予以宣告緩刑二年，容有未洽；檢察官上
    訴意旨指摘原判決予被告緩刑係不當，為有理由，應由本院管轄之第二審合議庭
    將原判決予以撤銷改判。爰審酌被告之犯罪動機、目的、手段、造成被害人之財
    產損害尚非重大，及犯後坦承犯行、惟迄未賠償被害人所受損害等一切情狀，量
    處如主文所示之刑。被告持以毀損告訴人車輛前擋風玻璃所用之柺杖鎖一支，業
    據被告於原審提出並經扣案，被告自承為其所有、供本案所用之物，併依刑法第
    三十八條第一項第二款宣告沒收之。
據上論斷，應依刑事訴訟法四百五十五條之一第一項、第三項、第三百六十九條第一
項前段、第三百六十四條、第二百九十九條第一項前段，刑法第三百五十四條、第六
十二條前段、第四十一條第一項前段、第三十八條第一項第二款，罰金罰鍰提高標準
條例第一條前段、第二條，判決如主文。
本案經檢察官楊雅清聲請簡易判決處刑、由檢察官張云綺到庭執行職務。
中      華      民      國      九十三      年      四      月    六    日
                              臺灣板橋地方法院刑事第八庭
                                  審判長法  官  樊  季  康
                                        法  官  葉  靜  芳
                                        法  官  連  育  群
右正本證明與原本無異
本件不得上訴
                                        書記官  馬  秀  芳
中      華      民      國      九十三      年      四      月    六    日
附錄本案論罪科刑法條全文：
刑法第三百五十四條
毀棄、損壞前二條以外之他人之物或致令不堪用，足以生損害於公眾或他人者，處二
年以下有期徒刑、拘役或五百元以下罰金。
